# 请教陈老师，关于期末受限货币资金现金流量表列示？

提问人：wangxu811024 时间：2010-07-13 12:55:16
（ 1 ）如票据保证金、保函押金等使用受限资金，在现金流量表中期末现金及现金等价物中是否扣除？我认为需扣除。如扣除，货币资金与期末现金及现金等价物会有差异（假设无现金等价物）。 那么在附注中披露的现金及现金等价物信息中： 一、现金 其中：库存现金 可随时用于支付的银行存款 可随时用于支付的其他货币资金 二、现金等价物 其中：三个月内到期的债券投资 三、期末现金及现金等价物余额 其中：母公司或集团内子公司使用受限制的现金和现金等价物 如期末现金及现金等价物余额已经扣除了受限部分，那 其中：母公司或集团内子公司使用受限制的现金和现金等价物还怎么填列？ （ 2 ）如果期末现金及现金等价物余额已经扣除了受限部分，那么现金流量表主表中怎么体现这部分现金流？做为现金流出吗？

回答人：chenyiwei
回复 楼主 wangxu811024 的帖子 1 、一般情况下，“其中：母公司或集团内子公司使用受限制的现金和现金等价物”这个项目其实是多余的。如果使用受限，则本身就不符合现金及现金等价物的定义，更不用说列入“其中”。因此这一项通常应当空白。 2 、如果期末现金及现金等价物余额已经扣除了受限部分，则在现金流量表的正表中，应当将受限制的货币资金的本期增加数作为现金流出列报。具体作为哪个现金流出项目，要取决于相关的保证金等限制用途的货币资金的性质和目的。

回答人：chenyiwei
回复 藤椅 日月光华 的帖子可能存在这种情况。谢谢补充。

回答人：chenyiwei
回复 报纸 wangxjiang 的帖子如果相关货币资金仍可在现金流量表上列报为现金及现金等价物(因为在境外子公司这一特定的法人主体范围内的使用没有受到限制)，则其增减变动不会直接作为某个增加或减少项目反映在现金流量表正表的项目中，而是与其他现金流量一样，需分解为经营、投资、筹资活动分别填列。

回答人：chenyiwei
回复 8 楼 wangxu811024 的帖子是指受到法律规定或合同约定的限制，导致不能随时不受限制地用于对外支付用途的银行存款。例如：被冻结的存款；被质押的存款；根据借款合同约定的某一指定帐户中必须保持的最低存款余额；为了开具银行本票、银行汇票或银行承兑汇票而存入的保证金；金融企业的存放中央银行法定准备金存款；保险公司的资本金存款等。

回答人：chenyiwei
回复 zico9999 的帖子
根据保证期满后是否会返还给本企业，还是对外直接用于支付用途；以及用途是购买商品、接受劳务还是购建固定资产而定。
1 、如果在约定的付款日，这部分保证金解冻后将返还给本企业的，则一般作为支付的其他与筹资活动有关的现金。 2 、如果在约定的付款日，这部分保证金将被直接用于偿还负债，而不返还给本企业的，则进一步考虑其用途，将其列入“购买商品、接受劳务支付的现金”或者“购建固定资产支付的现金”。

回答人：chenyiwei
回复 zico9999 的帖子
如果是为了取得资质而存入的保证金，在资质有效期内均不得取回和自由支配的，则建议作为其他非流动资产列报（如果资质有效期大于 1年），现金流量表上作为投资活动相关的其他现金流量列报。

提问人：yphs 时间：2012-07-20 22:36:49
回复 陈林高 的帖子
1 、在现金流量表主表中列示为“购买商品、接受劳务支付的现金”或“支付的其他与经营活动有关的现金”经营类活动有关项目，在间接法下列示在“经营性应收项目的减少”或“经营性应付项目的增加”； 2 、在现金流量表主表中列示为“支付投资/筹资类活动有关的现金项目”，与间接法没有关系。

回答人：chenyiwei
基本赞同此观点。

提问人：陈林高 时间：2012-07-22 12:29:40
回复 chenyiwei 的帖子
陈老师，您好！曾经看到过有人将它列示在间接法的“其他”项下，请问此种列示是否合理？

回答人：chenyiwei
不一定合适。间接法的“其他”项目少见，一般只涉及股份支付、安全费计提、负商誉性质的其他应收款等少数项目。你这种情况如果在直接法中列报为经营活动现金流出的，一般间接法中可列报为经营性应收应付的变动。

提问人：pushuka2 时间：2012-09-11 23:03:29
回复 chenyiwei 的帖子
银行汇票存款、银行本票存款、信用证保证金存款和存出投资款在此意义上是否都不属于现金流量表中的现金？

回答人：chenyiwei
是。

提问人：guizilaile00 时间：2014-04-21 17:04:31
有鉴于此，附表中(3)的: 现金的期末余额 减：现金的期初余额 加：现金等价物的期末余额 减：现金等价物的期初余额 现金及现金等价物净增加额 想请问一下，为什么本期新增 3000 万的承兑汇票保证金（受限 6 个月，公司本年度才成立，无期初数）这 3000 万为什么要填在减：现金等价物的期初余额这一栏中，而不填在加：现金等价物的期末余额 这一栏中呢

回答人：chenyiwei
没有看懂你的意思？因为该公司没有期初数，且确实是本年度内的变动，影响期末余额，则应作为“加：现金及现金等价物的期末余额”一行的调整减少数。

提问人：妲己的觞 时间：2016-04-27 11:28:28
请教陈老师，关于上述期末受限货币资金现金流量表列示有无可查询的文件依据？

回答人：chenyiwei
没有明确针对的规定，但我这里说的应该是一般情况下的惯例做法。

提问人：阿阿 Qing 时间：2017-01-18 18:51:47
初学，有些还是不懂。比如质押的是个两年的定期存单，第一年放在筹资活动，第二年还需要反映吗？第三年到期后又如何反映呢？
只是不明白，其实它一直都都是在货币资金里面。还请解惑

回答人：chenyiwei
第二年不用反映现金流量；第三年作为收到的其他与筹资活动有关的现金处理。